【裁判字號】    95,訴,204
【裁判日期】    950515
【裁判案由】    違反毒品危害防制條例
【裁判全文】
臺灣臺南地方法院刑事判決               95年度訴字第204號
公  訴  人  臺灣臺南地方法院檢察署檢察官
被      告  甲○○
                    （另案在臺灣臺南監獄臺南分監執行中）
上列被告因違反毒品危害防制條例案件，經檢察官提起公訴（九
十四年度毒偵字第二七九七號），暨移請併案審理（九十五年度
毒偵字第四七三、五一七號），被告於準備程序中就被訴事實為
有罪之陳述，本院裁定進行簡式審判程序，判決如下：
    主  文
甲○○連續施用第一級毒品，累犯，處有期徒刑壹年。扣案第一
級毒品海洛因壹包之外包裝壹個（空包裝重零點貳公克）沒收
，其內之海洛因（驗餘淨重零點陸公克）沒收銷燬之。
    事  實
一、甲○○前因施用第一級毒品案件，由臺灣臺南地方法院檢察
    署檢察官聲請強制戒治暨提起公訴，戒治部分經本院以九十
    年度毒聲字第三四五號裁定令入戒治處所施以強制戒治，於
    民國九十一年四月二十六日執行完畢釋放出所，起訴部分則
    經本院以九十年度訴字第二六一號判決處有期徒刑十月確定
    ，而於九十二年二月六日縮刑期滿執行完畢。另因竊盜案件
    ，經臺灣高雄地方法院以九十二年度訴字第二五四八號判決
    處有期徒刑九月確定。又因施用第一級毒品案件，由臺灣高
    雄地方法院檢察署檢察官聲請強制戒治暨提起公訴，戒治部
    分經臺灣高雄地方法院以九十二年度毒聲字第七一六三號裁
    定令入戒治處所施以強制戒治，因法律修正未予執行，起訴
    部分則經臺灣高雄地方法院以九十三年度訴字第二六四號判
    決處有期徒刑九月確定，嗣與前述竊盜罪定應執行刑為有期
    徒刑一年五月確定，而於九十四年三月二十三日縮刑期滿執
    行完畢。
二、詎甲○○不知悔改，於前次強制戒治執行完畢釋放後五年內
    ，復基於施用第一級毒品海洛因之概括犯意，自九十四年五
    月下旬某日起至九十五年二月十四日下午四時許止，在其位
    於臺南縣新市鄉大社村大社五三０號之四之住處內，以將海
    洛因加水裝入針筒內注射於身體之方式，約每日一次，連續
    施用海洛因多次。嗣先於九十四年八月二十七日因另涉竊盜
    案件為警查獲；復於九十四年十月七日下午四時許，為警在
    臺南市新市鄉潭頂村五四四號自來水廠前盤查查獲；又於九
    十五年二月十四日晚上七時許，為警在其上址住處內緝獲，
    並扣得其所有海洛因一包（驗餘淨重０點六三公克，空包裝
    重０點二三公克）。前後三次均經其同意採尿送驗，結果均
    呈嗎啡陽性反應，始悉上情。
三、案經臺南縣警察局善化分局暨新化分局分別報請臺灣臺南地
    方法院檢察署檢察官偵查起訴暨移請併案審理。
    理  由
一、本件被告甲○○所犯係死刑、無期徒刑、最輕本刑為三年以
    上有期徒刑以外之罪，亦非屬高等法院管轄之第一審案件，
    其於準備程序程序進行中就被訴事實為有罪之陳述，經法官
    告知簡式審判程序之旨，並聽取公訴人及被告之意見後，由
    合議庭裁定進行簡式審判程序，故不受同法第一百五十九條
    第一項、第一百六十一條之二、第一百六十一條之三、第一
    百六十三條之一及第一百六十四條至第一百七十條所規定證
    據能力認定及調查方式之限制，合先敘明。
二、上揭事實，業據被告於本院準備程序及審理程序中坦承不諱
    ，且其三次採尿送驗結果，均呈嗎啡陽性反應，有卷附長榮
    大學九十四年十月六日、九十四年十二月七日、九十五年三
    月十五日確認報告各一紙、尿液送驗編號暨年籍對照表二紙
    、尿液檢體編號名冊一紙足稽；又被告於第三次查獲時扣得
    之白色粉末一包經送驗結果，確含第一級第六項毒品海洛因
    成分，驗餘淨重０點六三公克，空包裝重０點二三公克，亦
    有卷附法務部調查局九十五年三月三十一日調科壹字第二０
    ０００六一六五號鑑定通知書可佐，足認被告之任意性自白
    與事實相符，堪以採信。被告前因施用第一級毒品案件，經
    本院以九十年度毒聲字第三四五號裁定令入戒治處所施以強
    制戒治，於九十一年四月二十六日執行完畢釋放出所等情，
    有卷附臺灣高等法院被告前案紀錄表、臺灣臺南地方法院檢
    察署刑案資料查註紀錄表、全國施用毒品案件紀錄表、受觀
    察勒戒人毒品及前科紀錄簡列表各一份可參，足證被告係於
    前次強制戒治執行完畢釋放後五年內再犯本件施用毒品案件
    ，其犯行堪以認定，應依法論科。
三、查海洛因係屬毒品危害防制條例第二條第二項第一款所列之
    第一級毒品，故核被告所為，係犯毒品危害防制條例第十條
    第一項之施用第一級毒品罪。被告於施用前後持有第一級毒
    品之低度行為，應為施用之高度行為所吸收，不另論罪。被
    告先後多次犯行，時間緊接，方法相同，觸犯構成要件相同
    之罪名，顯係基於概括犯意反覆為之，為連續犯，應依刑法
    第五十六條之規定論以一罪，並加重其刑。被告前因施用第
    一級毒品案件，經本院以九十年度訴字第二六一號判決處有
    期徒刑十月確定，於九十二年二月六日縮刑期滿執行完畢，
    另因竊盜案件，經臺灣高雄地方法院以九十二年度訴字第二
    五四八號判決處有期徒刑九月確定，又因施用第一級毒品案
    件，經臺灣高雄地方法院以九十三年度訴字第二六四號判決
    處有期徒刑九月確定，上述二罪經定應執行刑為有期徒刑一
    年五月確定，而於九十四年三月二十三日縮刑期滿執行完畢
    各節，有前述前案紀錄表可佐，其於受有期徒刑執行完畢後
    五年以內再犯本件有期徒刑以上之罪，為累犯，應依刑法第
    四十七條之規定遞加重其刑。檢察官雖僅就被告自九十四年
    六月十五日起至同年八月二十五日晚上七時許止之犯行提起
    公訴，惟被告自九十四年五月下旬某日起至九十四年六月十
    四日止之犯行，及自九十四年八月二十五日晚上七時許起至
    九十五年二月十四日下午四時許止之犯行（業經檢察官移請
    併案審理），與前述業已起訴之部分有連續犯之裁判上一罪
    關係，為起訴效力所及，本院自應併予審理。爰審酌被告前
    另有違反肅清煙毒條例、竊盜等前科，素行不佳，屢犯施用
    毒品罪名，且本件施用期間長達十月，顯見沾染毒癮至深而
    不知悔改，惟教育程度僅國中肄業，犯後復坦承犯行，態度
    良好，及施用毒品係自戕身心，對他人並未構成危害等一切
    情狀，量處如主文所示之刑，以資懲儆。扣案之海洛因一包
    內之海洛因，既屬第一級毒品，不問屬於被告所有與否，均
    應依毒品危害防制條例第十八條第一項前段之規定宣告沒收
    銷燬之（鑑驗耗罄之毒品既已滅失，自毋庸宣告沒收銷燬）
    ；至扣案前揭毒品之外包裝一個，係用於包裹毒品，防其裸
    露、潮濕，便於攜帶施用，係屬被告所有供犯本案所用之物
    ，業據被告供明在卷，爰依刑法第三十八條第一項第二款之
    規定宣告沒收。
據上論斷，應依刑事訴訟法第二百七十三條之一第一項、第二百
九十九條第一項前段，毒品危害防制條例第十條第一項、第十八
條第一項前段，刑法第十一條前段、第五十六條、第四十七條、
第三十八條第一項第二款，判決如主文。
本案經檢察官乙○○到庭執行職務。
中    華    民    國    95    年    5     月    15    日
                  刑事第一庭  法  官   張婷妮
以上正本證明與原本無異。
如不服本判決，應於收受送達後10日內向本院提出上訴書狀（應
附繕本）。
                              書記官   陳姿利
中    華    民    國    95    年    5     月    16    日
附錄本案論罪科刑法條
毒品危害防制條例第十條第一項
施用第一級毒品者，處六月以上五年以下有期徒刑。


司法院資訊處製作；財團法人民間司法改革基金會備份。
